臺灣雲林地方法院刑事判決
公　訴　人　臺灣雲林地方法院檢察署檢察官
被　　　告　林俊傑
上列被告因竊盜等案件，經檢察官提起公訴（100 年度偵字第31
84號），被告於準備程序中就被訴事實為有罪之陳述，本院改依
簡式審判程序審理，判決如下：
    主  文
林俊傑犯不能安全駕駛動力交通工具罪，累犯，處有期徒刑月
。又犯攜帶兇器竊盜罪，累犯，處有期徒刑捌月。應執行有期徒
刑拾月。
    犯罪事實
一、林俊傑前因連續犯加重竊盜案件，經本院以95年度易字第19
    0 號判處有期徒刑2 年2 月確定，於民國98年1 月20日縮短
    刑期假釋付保護管束出監，迄98年5 月24日假釋期滿，其假
    釋未經撤銷，以執行完畢論。復因施用第二級毒品案件，經
    本院以98年度易字第561 號判處有期徒刑5 月確定，於99年
    8 月3 日執行完畢。再因施用第二級毒品案件，經本院以99
    年度易字第407 號判處有期徒刑8 月確定，甫於100 年6 月
    12日執行完畢。詎其明知服用酒類而駕駛交通工具極易影響
    駕駛安全，仍於100 年6 月18日16時許起，在雲林縣臺西鄉
    舊泉州友人林燕龍住處飲酒後，已達於不能安全駕駛動力交
    通工具之程度，隨即於同日23時許，行經雲林縣臺西鄉○○
    村○○路11巷內，因見吳琇雅所有由林定融使用之車牌號碼
    N4-8371 號自用小客貨車停放於該處，竟意圖為自己不法所
    有，以持客觀上具危險性可供兇器使用之指甲挫刀1 支（未
    扣案，起訴書誤載為指甲刀）破壞車鎖啟動電源發動引擎之
    方式，竊取吳琇雅上開自用小客貨車1 輛，得手後，駕駛該
    車供己代步使用。嗣於同日23時27分許，行經雲林縣麥寮鄉
    ○○路與中興路口前，因見警方盤檢，乃加速逃逸，而於同
    鄉海豐橋旁失控撞及路旁護欄。經警送醫治療，並於翌日（
    即19日）凌晨零時26分許，對林俊傑施以酒精濃度測試，測
    得其吐氣所含酒精濃度為每公升0.70毫克，而查悉上情。
二、案經雲林縣警察局臺西分局報告臺灣雲林地方法院檢察署檢
    察官偵查起訴。
    理  由
一、本件屬於刑事訴訟法第376 條第1 、2 款所列之案件，依同
    法第284 條之1 規定，得由法官一人獨任審判。又被告於準
    備程序中就被訴事實為有罪之陳述，本院裁定進行簡式審判
    程序（依刑事訴訟法第50條但書之規定，此裁定當庭宣示，
    命記載於筆錄即可，不用製作裁定書面），此有本院100 年
    9 月16日審判筆錄一份附卷足憑，則依據刑事訴訟法第273
    條之2 、同法第159 條第2 項之規定，不適用傳聞法則有關
    限制證據能力之相關規定，合先敘明。
二、訊據被告林俊傑對於上開犯罪事實坦承不諱，核與證人林定
    融之證述情節相符（雲林縣警察局臺西分局雲警西偵字第10
    01000597號卷第9 至10頁），復有道路交通事故現場圖、酒
    精測定紀錄表、刑法第185 條之3 案件測試觀察紀錄表各1
    紙、現場照片7 張、贓物認領保管單、雲林縣警察局舉發違
    反道路交通事件通知單、車輛尋獲電腦輸入單及車牌號碼N4
    -8371 號車輛詳細資料報表各1 紙在卷可稽（同上卷第11至
    18頁、第21頁），是被告自白與事實相符，應可採信，其犯
    行洵堪認定。
三、論罪科刑：
(一)、按刑法第321 條第1 項第3 款之攜帶兇器竊盜罪，係以行為
    人攜帶兇器竊盜為其加重條件，此所謂兇器，其種類並無限
    制，凡客觀上足對人之生命、身體、安全構成威脅，具有危
    險性之兇器均屬之，且祇須行竊時攜帶此種具有危險性之兇
    器為已足，並不以攜帶之初有行兇之意圖為必要（最高法院
    79年臺上字第5253號判例意旨參照）。查被告持以犯案之指
    甲挫刀1 支雖未扣案，惟持之既足以破壞自用小客貨車之車
    鎖，顯見若持以行兇，依一般社會觀念，足以使人之身體、
    生命產生危險，揆諸前開判例意旨，自堪認為兇器。是核被
    告所為，係犯刑法第185 條之3 不能安全駕駛動力交通工具
    罪，及同法第321 條第1 項第3 款攜帶兇器竊盜罪。被告所
    犯上開2 罪間，犯意各別，行為互殊，應分論併罰。再被告
    有如犯罪事實欄所載徒刑執行完畢之前科紀錄，有卷附臺灣
    高等法院被告前案紀錄表可按，其於受徒刑之執行完畢後，
    5 年以內故意再犯本案2 件有期徒刑以上之罪，均為累犯，
    皆應依刑法第47條第1 項規定加重其刑。
(二)、爰審酌被告前無酒駕前科，本件係酒駕初犯，惟其前有多次
    竊盜前科，甫於100 年6 月12日因施用毒品案件執行完畢，
    隨即於100 年6 月18日犯本案2 件犯行，僅為求得代步工具
    即於飲酒後持上開指甲挫刀1 把行竊，欠缺尊重他人財產權
    之法治觀念，顯然不知警惕，所竊得之贓物業經被害人領回
    ，另其所測得之酒精濃度為每公升0.7 毫克，為逃避警方盤
    檢，失控撞及路旁護欄，惟幸未殃及他人，此部分所造成之
    危害尚未擴大，且被告犯後坦承犯行，態度尚可，及其自陳
    學歷為國小肄業之智識程度，遭羈押前在家幫忙養殖牡蠣及
    作臨時工，已離婚，家中有父母、育有1 女（本院卷第49頁
    正面）等一切情狀，認檢察官具體求處有期徒刑1 年（合併
    定應執行刑，本院卷第49頁反面）稍嫌過重，故分別量處如
    主文所示之刑，並定其應執行之刑。至於上開指甲挫刀1 把
    ，被告於本院審理時陳稱係自家裡拿的，案發當天已遺失等
    語（本院卷第48頁正面），又非屬違禁物，為免執行之困難
    ，爰不宣告沒收，併此敘明。
據上論斷，應依刑事訴訟法第299 條第1 項前段、第273 條之1
第1 項，刑法第185 條之3 、第321 條第1 項第3 款、第47條第
1 項、第51條第5 款，刑法施行法第1 條之1 第1 項，判決如主
文。
本案經檢察官陳東泰到庭執行職務。
中    華    民    國  100     年    9     月    23    日
                  刑事第六庭  法  官  陳 美 利
以上正本證明與原本無異。
如不服本判決應於收受判決後10日內向本院提出上訴書狀，並應
敘述具體理由；其未敘述上訴理由者，應於上訴期間屆滿後20日
內向本院補提理由書（均須按他造當事人之人數附繕本）。「切
勿逕送上級法院」。
                              書記官  王 秀 如
中    華    民    國   100    年    9     月    23    日
附錄本案論罪科刑法條：
中華民國刑法第185條之3
服用毒品、麻醉藥品、酒類或其他相類之物，不能安全駕駛動力
交通工具而駕駛者，處 1 年以下有期徒刑、拘役或科或併科 15
萬元以下罰金。
中華民國刑法第321條
（加重竊盜罪）
犯竊盜罪而有下列情形之一者，處6 月以上5 年以下有期徒刑，
得併科新臺幣10萬元以下罰金：
一、侵入住宅或有人居住之建築物、船艦或隱匿其內而犯之者。
二、毀越門扇、牆垣或其他安全設備而犯之者。
三、攜帶兇器而犯之者。
四、結夥三人以上而犯之者。
五、乘火災、水災或其他災害之際而犯之者。
六、在車站、埠頭、航空站或其他供水、陸、空公眾運輸之舟、
    車、航空機內而犯之者。
前項之未遂犯罰之。